Inventaris van het archief van prof. dr. W.H. de Vriese [levensjaren 1806-1862]: Commissie van Onderzoek naar de Cultures in Nederlands-Indië, (1817) 1857-1862
Nationaal Archief, Den Haag
Commissie W.H. de Vriese tot Onderzoek der Cultures in Nederlands-Indië
Cie. Cultures Ned.-Ind.
1817-1862
merendeel 1857-1862
K23043
2.30 meter; 297 inventarisnummers.
Normale geschreven, getypte en gedrukte documenten, geen bijzondere handschriften.
Nationaal Archief, Den Haag
Vriese, prof. dr. W.H. de
Prof. W.H. de Vriese werd in 1857 belast met een onderzoek naar de landbouw in Nederlands Indië en de middelen tot verbetering en uitbreiding daarvan. Het archief bevat de neerslag van zijn werkzaamheden in deze commsisie bestaande uit reis- en inspectieverslagen, politieke en cultuurverslagen. Het bevat verder gegevens over de productie van cacao; cochenille; gommen; harsen; hout; indigo; katoen; kina;koffie; olie; palmproducten; rubber; rijst; specerijen; suiker; tabak; vezels en zijde. Voorts gegevens over grondbewerking en bemestingsmethoden onder andere met kunstmest. Het archief bevat kaarten.
Archiefvorming
Geschiedenis van de archiefvormer
Willem Hendrik de Vriese, geboren 11 augustus 1806 te Oosterhout (N-Br), werd in 1834 benoemd tot hoogleraar in de botanie aan de Universiteit van Amsterdam. Van 1834 tot 1845 verzorgde hij in samenwerking met prof. J. van der Hoeven de uitgave "Tijdschrift voor Natuurlijke Historie en Physiologie". Hij was een van de oprichters van de Nederlandsche Botanische Vereeniging.
Uit: Flora Malesiana, deel I, pagina 552, Djakarta 1950.
Bij K.B. van 15 juli 1845 vond zijn benoeming plaats tot hoogleraar aan de wis- en natuurkundige faculteit van de Universiteit van Leiden, waar hij prof. C.G.C. Reinwardt opvolgde. Zijn onderwijs betrof: kruidkunde, natuurlijke historie en scheikunde.
Uit: Album Scholasticum Academiae Lugduno-Batavae 1575-1940, Leiden 1941.
De Vriese hield zich intensief bezig met de Indische flora. Zijn publicaties hierover verschenen grotendeels vóór de aanvang van de reis naar de Indische archipel, zodat deze niet berusten op eigen waarneming van de plant in zijn natuurlijke omgeving. Wel trof hij veel materiaal aan in de Leidse hortus, wat blijkt uit zijn "Descriptions et figures de plantes nouvelles et rares du Jardin Botanique de Leyde" (1847-1851).
Uit: Encyclopedie van Nederlandsch Oost-Indië, deel I, pagina 397, Den Haag 1917. Andere publicaties: "Illustrations d'Orchidées des Indes Orientales Néerlandaises" (1854); "Mémoire sur le Camphrier de Sumatra et Borneo" (1856); "De handel in getah-pertja door den oorsprong van den stof toegelicht" (1856); "Tuinbouwflora van Nederland en zijne overzeesche bezittingen" (1856, 3 delen).
Tevens omvatte zijn arbeid de ordening en uitwerking van de wetenschappelijke erfenis van zijn voorganger Reinwardt, oprichter van 's-Lands Plantentuin te Buitenzorg in 1817.
"Plantae Indiae batavae orientalis, quas in itinere per insulas Archipelagi Indici Javam, Amboinam, Celebam, Ternatam, aliasque annis 1815-1821 exploravit C.G.C. Reinwardt" (1856); "Reis naar het oostelijk gedeelte van den Indischen Archipel in het jaar 1821, door C.G.C. Reinwardt, uit zijne nagelaten aantekeningen opgesteld, met levensbericht en bijlagen vermeerderd" (1858).
De kontakten van De Vriese met het ministerie van Koloniën dateren van ver voor zijn aanstelling als hoogleraar belast met een onderzoek der kultures in Nederlands-Indië. Voordien bracht hij adviezen uit betreffende de aanplant van kultuurgewassen in Oost- en West-Indië.
Zie hiervoor de indices op het archief van het ministerie van Koloniën.
De teruggang van verscheidene kultures in Indië en de gedachte alle bronnen van welvaart op de doelmatigste wijze ontwikkeld te zien, brachten minister Mijer tot de overtuiging, dat een wetenschappelijke benadering van het probleem noodzakelijk was. Voor een uit drie personen bestaande commissie werden aangezocht de hoogleraren Mulder te Utrecht, Miquel te Amsterdam en De Vriese te Leiden. De beide eerstgenoemden werden niet bereid gevonden. De Vriese stemde evenwel toe. Op voorstel van de minister van Koloniën werd hij door de koning benoemd bij K.B. van 17 juli 1857 nr. 57.
Ministerie van Koloniën, verbalen dd. 19 mei 1857 nr. 253 (geheim); 11 juli 1857 nr. 14; 24 juli 1857 nr. 46.
Het besluit bepaalde, dat hem voor de tijd van drie jaar een onderzoek werd opgedragen naar de landbouw in Indië, in het bijzonder op Java. Het onderzoek diende ingesteld te worden naar middelen ter verbetering en uitbreiding van bestaande kultures, de geschiktheid van de gronden en de mogelijkheid tot verbouw van uitheemse gewassen. Hij stond direkt onder de bevelen van de gouverneur-generaal met de rang van resident.
De Vriese ving zijn reis aan in oktober 1857 in gezelschap van dr. J.E. de Vrij, de zojuist benoemde inspecteur voor scheikundige onderzoekingen in Indië. Allereerst informeerde hij zich in Frankrijk over de rode kina, de zijderups en de olijfboom, tevens kocht hij een hoeveelheid zaden om deze op Java te laten uitplanten. In Egypte besprak hij de katoenkultuur met de Nederlandse consul.
Eind november bracht hij een bezoek aan Ceylon, waar hij de koffie-, kaneel- en kokoskultuur bestudeerde. Op 20 december vertrok hij naar Singapore, waar hij ook enige dagen verbleef.
Op 8 januari 1858 bereikte hij Batavia, waar besprekingen volgden met de gouverneur-generaal en de direkteur der kultures. Een ernstige ziekte met een slechts geleidelijk herstel dwong hem tot medio maart in Batavia te blijven. Zijn slechte gezondheid zou tijdens zijn missie in Indië constant een probleem vormen.
Tot eind 1859 reisde De Vriese op Java rond, waarbij de volgende residenties werden aangedaan:
Preanger Regentschappen, Cheribon, Krawang (maart-augustus 1858); Tagal, Pekalongan, Semarang (september-december 1858); Batavia en Cheribon (januari 1859); Pekalongan, Semarang, Japara (februari-april 1859); Soerakarta (april-mei 1859); Madioen, Kediri, Pasoeroean (mei-juni 1859); Soerabaja (juli 1859); Madoera (augustus 1859); Pasoeroean, Probolinggo en Bezoeki (tot eind 1859).
Vervolgens bezocht hij de "Buitenbezittingen", te weten:
Zuid-Celebes, Timor en de Banda-ei landen (december 1859-januari 1860); diverse eilanden van de residentie Amboina (januari-februari 1860) en Ternate (maart-april 1860); Menado (april-juni 1860).
Hierna zette hij zijn onderzoek op Java voort in de Vorstenlanden en in de residenties Bagelen, Banjoemas en Kedoe (juli-september 1860). Na een kort verblijf te Batavia sloot hij de rondreis af met een bezoek aan de Westerafdeling van Borneo (oktober-november 1860) en de Westkust van Sumatra, in het bijzonder de Padangse Bovenlanden (december 1860 tot begin 1861).
Tijdens een groot deel van deze reizen werd hij vergezeld door A.H. Servatius, assistent bij de gouvemements-koffiekultures.
In de jaren 1857-1861 bracht hij diverse adviezen, nota's van bevindingen en reisverslagen uit, merendeels gericht aan de gouverneur-generaal en de direkteur van kultures.
Hij keerde in maart 1861 als een ziek man naar Nederland terug, waar hij het ambt van hoogleraar gedeeltelijk hervatte. Hij overleed op 23 januari 1862. Het eindverslag van zijn missie werd nooit uitgebracht. Zijn naam wordt herdacht in verscheidene plantenamen.
Geschiedenis van het archiefbeheer
Het archief van prof. W.H. de Vriese werd in een ongeordende staat aangetroffen als bijlage bij het verbaal van het ministerie van Koloniën dd. 24 april 1862 nr. 40. Dit verbaal handelt over de aankoop van het archief na het overlijden van De Vriese. Door notaris H. Obreen te Leiden werd bij de boedelbeschrijving een lijst van aangetroffen archivalia opgemaakt.
Archief van notaris H. Obreen te Leiden, jaar 1862 nummer 39, Gemeentearchief Leiden.
Dit archief moet gezien worden als een persoonlijk archief van prof. De Vriese, waarvan de eigendomsrechten door aankoop zijn overgegaan op het ministerie van Koloniën. Deze verzameling heeft een omvang van twee strekkende meter.
De verwerving van het archief
De rechtstitel is (nog) onbekend
Inhoud en structuur van het archief
2.10
Aanwijzingen voor de gebruiker
Openbaarheidsbeperkingen
Volledig openbaar.
Materiële beperkingen
Aanvraaginstructie
Openbare archiefstukken kunnen online worden aangevraagd en gereserveerd. U kunt dit ook via de terminals in de studiezaal van het Nationaal Archief doen. Om te kunnen reserveren dient u de volgende stappen te volgen:
U maakt een profiel aan op www.gahetna.nl, en logt vervolgens in
Via de archiefinventaris (alleen de beschrijvingen met rode nummers) selecteert u het gewenste archiefstuk door op de knop 'Reserveren' te klikken
In het volgende scherm geeft u aan op welke dag u het archiefstuk wilt inzien
Indien u zich bevindt in de studiezaal en een tafelnummer heeft ontvangen kunt u dit nummer vermelden. Als u geen tafelnummer heeft kunt u tafelnummer 777 laten staan
Vervolgens bevestigt u uw reservering door deze te versturen.
Verwant materiaal
Beschikbaarheid van kopieën
Het archief is gedupliceerd op microfilm.
Bijlagen
Index op persoonsnamen
Naam Inventarisnummer
Alma, H.W. 207
Andrée Wiltens, 76
Andringa de Kempenaer, R.L. 249
Asschenbergh & Calhoen 134
Baak,. van 57
Ball, H. 249
Beest Holle, G. van 125
Clerq, G. de 134
Daalen, H.J. van 260
Delondre, A. 140
Dickson, D. 134
Duymaer van Twist, A.J. 140
Fransen van de Putte,. 250
Frees & Andriani 238
Fromberg, P.F.H. 146 147 154
Gildemeester, A. 134
Gon Netscher, A.D. van der 167
Halmberg de Beckfelt, O.C. 249
Harloff,. 159
Hasskarl, J.K. 141
Holle, K.T. 103
Hoogeveen, H.J. 85
Houthuysen, C.L. 238
Howard, J.E. 140
Jansen,. 182
Jordens, J.H.G. 104 105 108 108
Junghuhn, F.W. 137 138 141 142
Kruseman, J.O. 249
Lewis, J.K. 238
Lucassen, F. 249
Ludeking,. 213
Mastenbroek, T. 140
Meyer,. 160
Miquel, F.A.W. 141 210
Monchy, E.P. de 134
Motley, J. 224 273
Mulder, G.J. 30 137 151 152 256
Ophuysen, J.A.W. van 78 238
Oudemans,. 140
Pahud, C.F. 140
Phlippeau,. 155 156
Ples, D. 153 154 155 171
Poolman,. 134
Quarles van Ufford, jhr. J 92
Reinwardt, C.G.C. 294
Rochussen, J.J. 295
Rotte, C. 267
Ruyssenaers, gebrs. 136
Saportas, L.A. 253
Stappaerts Dierckx,. 90
Stavers,. 249
Teysmann, J.E. 129 146 268
Thouvenel,. 141
Tydeman, H.W. 229
Vechtman, C.A. 282
Vloten, A. van 189
Vloten, E.A. van 246 249
Vos, J. 296
Vrij, J.E. de 6 141 142
Vrijdag Zijnen,. D. 140
Weber, L. 156 157
Willer,. 35
Wijck, H.C. van der 121 125 166 195
Overzicht van inventarisnummers die specifiek betrekking hebben op onderstaande residenties of gouvernementen
Plaats Inventarisnummer
Amboina 12 14-18 28 31-36 96 105 215-217 220-221 241-242 258 291-292 297
Bagelen 37 117-118
Banda 13 28 38-39
Banjoemas 40 119-123 271
Banjoewangi 41
Bantam 42 271
Batavia 43 178-179 261 271 286
Benkoelen 28 78 228
Besoeki 44
Borneo, West 21 93-95 212 224 235 252 273 284
Borneo, Zuid 28 45 93 95 212 225 273
en Oost
Celebes 12 28 226
Cheribon 46 124 158 162-163 174-175 234-235 253 259-260
Djokjakarta 47 125 236
Japara 9 48
Kediri 49 176 243
Kedoe 50 126 177
Krawang Zie Batavia
Madioen 51-52 106 111 244
Madoera 10-11 53-54 285
Menado 20 28 55-57 88-89 107 180-187 227 235-236
Padang Zie Sumatra's Westkust
Palembang 28 228
Pasoeroean 58 160 188-189
Pekalongan 9 59 190-191 237
Preanger R. 61-62 154-158 166 192-197 271 286-287 295
Probolinggo 60 198
Rembang 63-65
Riouw 108
Semarang 9 66-68 236 289
Soerabaja 69-70
Soerakarta 159
Sumatra's 22 28 71-78 97-98 127 199-200 228
Westkust 292
Tapanoeli Zie Sumatra's Westkust
Tegal 79 164 201
Ternate 19 296
Timor 12 28
Inventarisnummers betrekking hebbend op andere landen
Land Inventarisnummer
Brazilië 158 202
Ceylon 6 143 158 203-204 206
China 128 144
Egypte 136
Engeland 293
Frankrijk 207
Suriname 158 205 229 279
Zuid-Amerika 87
Index op de brievenboeken van prof. dr. W.H. de Vriese
Zie inventarisnummers 23-26.
1858 -- briefnummers 1-250
1861 -- briefnummers 526-627
1859 -- briefnummers 251-399
1862 -- briefnummers 628-629
1860 -- briefnummers 400-525
Archief, geheim -
Controleur te Bandoeng 160
Gouverneur-generaal 147, 159
Militair apotheker 161
N.H.M. 20
Archieven, raadplegen van -
Direkteur van Kultures 21, 22, 29, 140, 141
Gouverneur-generaal 9, 74, 75, 103V, 146
Hortulanus 's Lands Plantentuin 48
Minister van Koloniën 562, 565, 570, 589, 596, 598, 599, 625
Resident Preanger R. 73
Resident Semarang 244
Bananen
Direkteur van Kultures 253
Gouverneur-generaal 91a
Intendant Gouv. Hotel 39
Benodigdheden
Algemene Rekenkamer 138
Ass-resident Soemedang 130
Boutmy,. 218
Direkteur Civiele Magazijnen 137, 178, 212
Gouverneur-generaal 3, 34, 222
Gouv. Secretaris 136
Resident Batavia 179, 213
Resident Preanger R. 153
Boskultuur
Direkteur van Kultures 96, 263
Gouverneur-generaal 553
Intendant Gouv. Hotel 39
Cacao
Direkteur Civiele Magazijnen 371
Direkteur van Kultures 151, 210, 223, 253, 254, 340, 343, 349, 363, 376, 411, 428
Direkteur Landsdrukkerij 370, 388
Gouverneur-generaal 77, 211, 336, 348, 420, 454
Resident Soerakarta 311, 429
N.N. 517
Ceylon
Direkteur van Kultures 264, 502
Gouverneur-generaal 1, 41, 47, 60, 87, 91a, 109, 419
Minister van Koloniën 591, 604, 605, 607, 6128
Natuurkundige Vereniging te Batavia 427
Cuba
Minister van Buitenlandse Zaken 608
Dankbetuigingen
Diverse personen 116, 117, 118, 119, 120, 121, 124, 125, 152, 154, 170, 171, 172, 175, 176, 177, 180, 185, 186, 187, 188, 189, 190, 191, 193, 197, 198, 202, 203, 204, 205, 209, 231, 243, 256, 280, 287, 288, 289, 290, 291, 292, 300, 313, 314, 315, 316, 317, 325, 326, 404, 412, 548, 575
Financiële zaken
Ass-resident Banjoewangi 515
Ass-resident Patjitan 514
Ass-resident Semarang 322
Direkteur van Financiën 5, 16, 23, 72, 238, 260, 269, 279, 304, 353, 358, 372, 379, 391, 401, 418, 436, 471, 497, 505, 511, 519, 522, 523, 526, 538, 539
Gouverneur-generaal 123V, 540
Minister van Koloniën 557, 564, 566, 576, 595, 601, 613, 618, 626, 627, 628, 629
Resident Bantam 532
Resident Bezoeki 512
Resident Cheribon 536
Resident Kediri 513
Resident Kedoe 533
Resident Semarang 261
N.N. 283
Gommen en Harsen
Direkteur van Kultures 446, 529
Gouverneur-generaal 165, 469, 553
Gouverneur Celebes 474
Gouverneur Sumatra's Westkust 475
Minister van Koloniën 563, 572, 597, 623
N.H.M. 2, 19, 571, 600, 610, 624
Grondbewerking
Direkteur van Kultures 93
Gouverneur-generaal 43, 94
N.H.M. 12
Resident Cheribon 44
Resident Semarang 301
Indigo
Direkteur van Kultures 530
Gouverneur-generaal 448, 510
Minister van Koloniën 560, 587, 597
N.H.M. 600
Resident Bagelen 488
Resident Banjoemas 487, 498
Resident Batavia 537
Resident Cheribon 122, 488
Resident Kedoe 503
Resident Madioen 489
Inheemse landbouw
Direkteur van Kultures 18
Resident Preanger R. 88
Resident Tegal 200
Japanse wasboom
Ass-resident Banjoewangi 424, 544
Gouverneur-generaal 370, 398, 415, 545
Minister van Koloniën 586
Jute en Vlas
Minister van Koloniën 577
Kamfer
Gouverneur-generaal 553
Kaneel
Controleur Poerwakarta 142
Minister van Koloniën 591, 605, 611, 612a
Katoen
Bletterman,. 217
Direkteur van Kultures 82, 273, 334, 340
Gouverneur-generaal 11, 148, 229, 330
Heckler,. 214
Minister van Koloniën 588, 619
N.H.M. 12, 28, 215, 242
Teysmann, J.E. 24, 331
Kina
Direkteur van Kultures 13
Gouverneur-generaal 8, 10, 55, 56, 68, 78, 102, 104, 139, 216, 230, 247a, 248, 255, 278. 285, 296, 298, 321, 323, 338, 359, 368, 369, 383, 403, 409, 418, 419, 437, 438, 447, 470, 473, 501, 507, 531
Gouv. Secretaris 4, 15, 275
Minister van Koloniën 559, 581, 609, 612, 622
Resident Bezoeki 352, 423
Koffie
Agrikultuur Chemist 439
Ass-resident Bandoeng 91, 134, 169, 173, 248a
Ass-resident Buitenzorg 463, 477
Ass-resident Krawang 98, 113, 221, 465, 479
Ass-resident Patjitan 392, 460, 485
Ass-resident Soemedang 49, 51, 64, 85
Controleur Cheribon 79
Direkteur Civiele Magazijnen 375, 441, 456, 543
Direkteur van Kultures 30, 36, 40, 62, 65, 66, 76, 84, 89, 95, 97, 110, 133, 149, 249, 264, 265, 270, 286, 355, 361, 384, 502
Gouverneur-generaal 33, 35, 47, 74, 75, 90, 913, 94, 239, 252, 259, 266, 267, 268, 271, 328, 347, 377, 380, 438, 440, 500, 546, 547
Gouv. Secretaris 14
Minister van Koloniën 562, 567, 568, 582, 583, 587, 604, 605, 606, 607
N.H.M. 37, 38, 333, 453, 542, 549, 569, 573, 580, 585
Pakhuismeester te Tjikao 155, 257, 297
Ples, D. 206, 228, 250
Resident Bagelen 468, 484
Resident Banjoemas 467, 483
Resident Bantam 462, 476
Resident Batavia 461
Resident Bezoeki 373, 393, 459, 486
Resident Cheribon 31, 45, 46, 54, 99, 168, 240, 395, 458, 480
Resident Djokjakarta 457, 482
Resident Kedoe 466, 481, 499
Resident Madioen 356
Resident Menado 434, 516
Resident Pekalongan 183, 246
Resident Preanger R. 32, 50, 57, 58, 63, 131, 135, 156, 158, 234, 236, 464, 478
Resident Semarang 381a
Resident Soerakarta 422
Resident Tegal 184, 200
Residenten op Java, circulaire aan - 357
Servatius, A.H. 258
N.N. 274, 354
Landbouwonderwijs
Minister van Koloniën 562, 593, 594
Minjak Tangkawang
Direkteur van Kultures 345, 389
Minister van Koloniën 586, 614
N.H.M. 615, 616
Resident Borneo Z.O. 237
Resident Soerabaja 421
Nieuwe produkten
Direkteur van Kultures 92, 129, 225I, 541
Gouverneur-generaal 69, 91a
Oliën en vetten
Ass-resident Benkoelen 472
Direkteur van Kultures 92
Gouverneur-generaal 6, 7, 329, 553
Gouverneur Molukse Eilanden 405, 431
Ticque,. 145
Onderzoek algemeen
Altheer, J.J. 144, 220
Ass-resident Banjoewangi 424, 496
Ass-resident Krawang 104, 166
Ass-resident Patjitan 493
Ass-resident Poerwedadi 282
Ass-resident Soemedang 199
Chef Geneesk. Dienst 143
Direkteur van Kultures 18, 96, 140, 157, 194, 233, 342, 402, 525, 528
Gouverneur-generaal 1, 25, 103, 123, 103I, 103II, 103III, 103IV, 103V, 123V, 146, 174, 219, 227, 251, 262, 272, 294, 307, 344, 366, 378a, 400, 416, 426, 443, 500, 534, 535, 550, 552
Gouv. Secretaris 132, 162
Gouverneur Molukse Eilanden 225II
Minister van Koloniën 556, 561, 562, 593, 594, 604, 605, 611a, 626
N.H.M. 12, 241, 610
Ples, D. 228
Resident Bagelen 491
Resident Bantam 490
Resident Bezoeki 352, 367, 423
Resident Cheribon 107, 114, 128
Resident Kedoe 492, 499
Resident Krawang 61, 127
Resident Madioen 494
Resident Pekalongan 183, 246
Resident Preanger R. 105, 126, 167, 235
Resident Probolinggo 394
Resident Rembang 106, 181, 495
Resident Semarang 245, 247, 293, 305
Resident Soerabaja 390
Resident Soerakarta 308
Resident Tegal 201
Palmprodukten
Gouverneur-generaal 91a
Intendant Gouv.Hotel 39
Planteziekten en schadelijke insekten
Direkteur van Kultures 384
Gouverneur-generaal 374, 397
Natuurkundige Vereniging Batavia 504
N.N. 517
Professoraat
Curatoren R.U. Leiden 588a, 597a, 616a
Minister van Binnenlandse Zaken 558
Minister van Buitenlandse Zaken 590a
Minister van Koloniën 562, 593
Reisplannen
Direkteur van Financiën 23
Gouverneur-generaal 25, 103I, 103II, 103III, 272, 344, 378a, 385, 399, 407, 410, 414, 500, 509, 520, 535
Gouverneur Molukse Eilanden 406
Marinecommandant te Ternate 408
N.H.M. 356
Resident Batavia 521
Resident Cheribon 27
Resident Japara 281
Resident Kedoe 455
Resident Menado 433
Resident Preanger R. 26
Resident Semarang 378
Resident Soerabaja 362, 386
N.N. 506
Rubber
Ass-resident Benkoelen 472
Direkteur van Kultures 150, 182, 324, 335
Gouverneur-generaal 174, 417, 425, 442, 452, 469, 500, 518, 527, 551, 553
Gouverneur Celebes 474
Gouverneur Sumatra's Westkust 475
Minister van Koloniën 563, 579
Natuurkundige Vereniging Batavia 365
N.H.M. 226, 624
Resident Menado 430, 432
Rijst
Ass-resident Krawang 86
Ass-resident Poerwedadi 282
Direkteur van Kultures 342
Gouverneur-generaal 374, 397
Minister van Koloniën 587
Resident Cheribon 100, 111
Scheikundig onderzoek
Agrikultuur Chemist 444
Altheer, J.J. 207
Direkteur van Kultures 59, 76, 92, 192, 286, 339, 340, 361, 445
Gouverneur-generaal 33, 35, 90, 94, 103IV, 298, 351, 360, 438, 508, 524
Landbouwscheikundige te Buitenzorg 312
Resident Menado 435
Resident Preanger R. 135
Rost van Tonningen,. 302, 337
Specerijen
Gouverneur-generaal 524a
Spoorwegen, aanleg van -
Direkteur van Kultures 30
Gouverneur-generaal 47, 60, 268
Resident Preanger R. 50, 58
Steenkoolwinning
Ministerie van Koloniën 574
Suiker
Ass-resident Krawang 101
Direkteur van Kultures 59
Gouverneur-generaal 35, 75, 351, 360
Minister van Koloniën 583
Resident Cheribon 101, 115
Resident Tegal 200
Tabak
Direkteur van Kultures 112, 224, 232, 284, 295, 309, 320, 332
Gouverneur-generaal 17, 87, 108, 208
Tentoonstelling Londen 1862
Minister van Koloniën 578, 584, 590
Verslaggeving
Gouverneur-generaal 42, 103I, 306, 387, 400, 410, 413, 443, 449, 510, 518
Minister van Koloniën 592, 595, 604, 605, 606, 611a 614, 621, 622, 623
Wijn
Intendant Gouv. Hotel 39
Zuid-Amerika
Direkteur van Kultures 95
Gouverneur-generaal 91a
Zijde
Direkteur van Kultures 53, 67, 71, 80, 83, 164
Gouverneur-generaal 7, 52, 70, 109
Gouv. Secretaris 81
N.H.M. 163
Diversen
Ass-resident Grisse 381
Bataviasch Genootschap voor Kunsten en Wetenschappen 451
Cronenberg, F. 276
Direkteur Landsdrukkerij 303, 310, 327
Gouverneur-generaal 195, 277, 299, 346, 350, 382 416, 554
Minister van Buitenlandse Zaken 590a
Minister van Koloniën 602, 617, 620
Natuurkundige Vereniging Batavia 364, 365, 427, 450
N.H.M. 603
Raad van Nederlands-Indië 196
Resident Cheribon 318
Resident Japara 319
Beschrijving van de series en archiefbestanddelen
- Algemeen., A.
  - Instrukties en voorzieningen., 1.
    - Instrukties van de gouverneur-generaal houdende voorzieningen in verband met de taakuitoefening van De Vriese, 1857-1861.; 1; 1 omslag
    - Ingekomen brieven inzake de verzending aan W.H. de Vriese van instrumenten benodigd voor zijn onderzoek, 1858-1859.; 2; 2 stukken
    - Ingekomen brieven van het ministerie van Koloniën inzake door hem ingediende declaraties en de voltooiing van zijn eindverslag, 1861-1862.; 3; 1 omslag
    - Uitgaande brief waarin De Vriese aan het ministerie van Koloniën het verzoek doet zijn adviseurschap te verlengen, minuut., 1861.; 4; 1 stuk
  - Reisverslagen., 2.
    - Verslag van werkzaamheden van juli 1857 tot januari 1859, 43 pagina's, minuut met concept en aantekeningen., 5; 1 omslag
      Tevens in het archief van het ministerie van Koloniën, verbaal 3 december 1859 nr. 20.
    - "Voorlopige aanteekeningen betreffende Ceylon, naar aanleiding van een kort verblijf op dat eiland in november en december 1857 door dr. W.H. de Vriese en dr. J.E. de Vrij", 55 pagina's. concept., 6; 1 omslag
    - Dagboekaantekeningen over zijn verblijf op Midden-Java, 1858.; 7; 1 omslag
    - Nota van W.H. de Vriese aan de gouverneur-generaal houdende zijn visie op de kultures op Java, 9 pagina's, concept., 1859 februari.; 8; 1 omslag
    - Verslag van werkzaamheden over februari en maart 1859 over zijn bevindingen in Pekalongan, Semarang (Demak en Grobogan) en een deel van Japara, 108 pagina's. Minuut met twee concepten., 9; 1 omslag
      Tevens in Koloniën, 3 december 1859 nr. 20.
    - "Overzicht van mijne werkzaamheden sedert april-augustus 1859", concept met dagboekaantekeningen van zijn bezoek aan Midden- en Oost-Java en het eiland Madoera., 10; 1 omslag
    - Verslag van het bezoek aan het eiland Madoera, 24 pagina's, minuut met aantekeningen., 1859 juni.; 11; 1 omslag
    - Verslag van het bezoek aan Makassar, Timor Koepang, Timor Delhi, Neira en Banda, 43 pagina's, concept., 1859 december-1860 januari.; 12; 1 omslag
      Tevens in Koloniën, 21 november 1860 nr. 22.
    - Nota opgesteld door prof. De Vriese betreffende de Bandaeilanden, z.d. concept., (1860).; 13; 1 omslag
    - Reisverslag van zijn bevindingen in de residentie Amboina, 37 pagina's, concept met aantekeningen., 1859 december-1860 februari.; 14; 1 omslag
      Tevens in Koloniën, 6 maart 1861 nr. 36.
    - Nota van de hand van prof. De Vriese betreffende het eiland Ceram, concept., z.d. (1860).; 15; 1 omslag
    - Nota gericht aan de gouverneur-generaal over zijn bevindingen tijdens zijn bezoek aan de Molukse eilanden, 8 pagina's, concept., 1860.; 16; 1 omslag
    - Verslag van de reis langs de zuidkust van Haroekoe naar Saparoea, van daar naar de Elpapoetihbaai en de zuidkust van Ceram en terug naar Amboina, 62 pagina's, concept., 1860 januari.; 17; 1 omslag